# 利息费用资本化

提问人：吴继阳 时间：2017-12-05 20:50:10
某国有独资企业与自然人投资设立民营企业，其中国有独资企业占股37%，公司设立后，为建设生产厂房，该国有独资企业借款给该民营企业，该借款利息能否资本化？谢谢。

回答人：chenyiwei
对此问题下的利息资本化的考虑原则同样按借款费用准则的规定执行，无特殊之处。但如果关联方借贷的利率不同于市场利率的，则实际利率与市场利率之间的差异应按权益性交易原则处理，不确认为借款费用。

提问人：苹果宝贝 007 时间：2017-12-06 11:22:32
陈老师，资本化除了符合准则的 3 个条件外，是否需要满足借款专户专用等等？

回答人：chenyiwei
从严把握，应要求满足。

提问人：frankzhang1987 时间：2017-12-08 10:38:19
实际利率与市场利率之间的差异应按权益性交易原则处理，请教下怎么具体处理的呢，谢谢

回答人：chenyiwei
请参考《瑞华研究 2010 ～ 2016 汇编》之“问题4-1-14（母子公司之间的无息或低息贷款在双方各自个别财务报表中的处理）”。